臺灣橋頭地方法院刑事判決　　　　　　　110年度訴字第402號
公　訴　人　臺灣橋頭地方檢察署檢察官
被　　　告　洪聖峰
指定辯護人　陳正男義務律師
上列被告因違反毒品危害防制條例案件，經檢察官提起公訴（11
0 年度偵字第10448 、11601 、12419 號），本院判決如下：
    主  文
洪聖峰犯如附表一編號1 至編號6 所示之罪，各處如附表一各該
編號「主文及沒收」欄所示之刑及沒收。應執行有期徒刑柒年陸
月。沒收部分併執行之。
    犯罪事實
一、洪聖峰明知甲基安非他命係毒品危害防制條例第2 條第2 項
    列管之第二級毒品，不得非法持有、販賣，竟基於販賣第二
    級毒品甲基安非他命以營利之犯意，分別於如附表一所示之
    時間、地點，販賣第二級毒品甲基安非他命予附表一所載之
    對象。嗣警持本院核發之搜索票，於民國110 年8 月4 日9
    時20分許，前往洪聖峰位於高雄市○○區○○○街0 號居所
    實施搜索，當場扣得如附表二所示之物，而查悉上情。
二、案經高雄市政府警察局刑事警察大隊移送臺灣橋頭地方檢察
    署檢察官偵查起訴。
    理  由
壹、程序部分
    按被告以外之人於審判外之言詞或書面陳述，除法律有規定
    者外，不得作為證據；被告以外之人於審判外之陳述，雖不
    符前4 條之規定，而經當事人於審判程序同意作為證據，法
    院審酌該言詞陳述或書面陳述作成時之情況，認為適當者，
    亦得為證據，刑事訴訟法第159 條第1 項、第159 條之5 第
    1 項分別定有明文。本件所引用之被告以外之人於審判外之
    陳述，檢察官、被告、辯護人於本院審判程序時均同意有證
    據能力（訴字卷第161 頁），本院審酌前開證據作成或取得
    時之狀況，並無違法或不當情事，復經本院於審判期日依法
    進行調查、辯論，應均具證據能力。
貳、實體部分
一、認定事實所憑之證據及理由
（一）上揭犯罪事實，業據被告於本院審理時均坦承不諱（訴字
      卷第162 至163 頁），核與證人陳○○、黃○○、李○○
      於警詢之證述、偵查中之具結證述互核相符（警一卷第33
      至43、45至51、59至66頁，他卷第207 至209 、227 至22
      8 、231 至233 頁），並有本院109 年聲監字第537 號、
      110 年聲監續字第67號、110 年聲監續字第215 號、110
      年聲監續字第395 號通訊監察書、通訊監察譯文、高雄市
      政府警察局扣押筆錄、扣押物品目錄表、扣押物品收據、
      扣押物品照片、搜索現場照片、交易現場蒐證照片、陳○
      ○所騎乘之機車照片與車輛基本資料等件附卷可佐（警一
      卷第14至16、22至23、27、41至42、55至56、69至72、73
      至81、93至98、151 至155 、158 頁，訴字卷第61至64、
      67至68、71至72、75至76頁），及附表二編號1 所示扣案
      物可憑，是被告之自白與事實相符，堪予採信。
（二）按販賣毒品罪，係以行為人主觀上有營利之意圖，客觀上
      將毒品價售或有償讓與他人為其構成要件，若行為人主觀
      上並無營利之意圖，即與販賣毒品罪之構成要件不相符合
      （最高法院102 年度台上字第2541號判決要旨參照）。查
      被告與附表一所示購毒者均非至親好友或有錢財共通關係
      ，且被告出面交付毒品予各該購毒者時均有收取若干價金
      乙節，業經審認如前，若其無藉販賣毒品牟利之情，自無
      費心甘受重典而涉犯販賣毒品之必要，足認被告係為藉由
      販賣甲基安非他命牟利，其主觀上具有營利之意圖甚明。
（三）綜上，本案事證明確，被告犯行均堪認定，應依法論科。
二、論罪科刑
（一）核被告就附表一編號1 至編號6 所為，均係犯毒品危害防
      制條例第4 條第2 項之販賣第二級毒品罪。被告於各次販
      賣第二級毒品行為前持有該毒品之低度行為，為販賣之高
      度行為所吸收，不另論罪。上開被告所犯之6 罪犯意各別
      ，行為互殊，應予分論併罰。
（二）加重減輕事由
      1.累犯加重部分
        被告前因違反毒品危害防制條例案件，經本院以107 年
        度簡字第1310號判決判處有期徒刑4 月確定，於108 年
        3 月4 日執行完畢出監，有臺灣高等法院被告前案紀錄
        表在卷可佐（訴字卷第179 至180 頁）。被告於受徒刑
        之執行完畢5 年以內故意再犯本件有期徒刑以上之6 罪
        ，均為累犯。而本案核無司法院大法官釋字第775 號解
        釋意旨所指依刑法第47條第1 項規定對被告加重最低本
        刑，即致生其所受之刑罰超過其所應負擔罪責之情形（
        最高法院108 年度台上字第338 號判決意旨參照），爰
        除法定本刑為無期徒刑部分，依法不得加重外，其餘法
        定本刑均依刑法第47條第1 項之規定加重其刑。
      2.供出上游減輕部分
        ⑴按毒品危害防制條例第17條第1 項規定：犯第4 條至
          第8 條、第10條或第11條之罪，供出毒品來源，因而
          查獲其他正犯或共犯者，減輕或免除其刑。此項規定
          旨在鼓勵被告供出其所涉案件查獲毒品之來源，以擴
          大落實毒品之追查，俾有效斷絕毒品之供給，以杜絕
          毒品泛濫。
        ⑵經本院函詢高雄市政府警察局刑事警察大隊（下稱刑
          警大隊）、臺灣橋頭地方檢察署（下稱橋頭地檢），
          是否有因被告供出毒品來源而查獲其他正犯或共犯，
          刑警大隊函覆以：本大隊因被告供述毒品來源為馬○
          ○，將馬○○查緝到案等語，有該大隊111 年1 月17
          日高市警刑大偵11字第11170029500 號函暨檢附之刑
          警大隊解送人犯報告書在卷可佐（訴字卷第109 至11
          7 頁）。橋頭地檢則提供該署110 年度偵字第13772
          號、111 年度偵字第894 號起訴書影本，其內容包含
          馬○○於110 年5 月24日17、18時許販賣第二級毒品
          甲基安非他命予洪聖峰等語（訴字卷第125 至129 頁
          ）。另被告於警詢中雖否認販賣甲基安非他命但供稱
          ：110 年5 月24日19時48分許我交給李○○的甲基安
          非他命是向馬ㄟ購買的等語，並進行指認（警一卷第
          26至28、31頁）。審酌前開資料，可知檢警因被告供
          出甲基安非他命來源並進行指認後，因而協助警方查
          獲馬○○，且檢察官已提起公訴，已足認檢警確有因
          被告供述具體相關資料而查獲馬○○。
        ⑶然按毒品危害防制條例第17條第1 項所指「供出來源
          」，當係指犯該條例所定上開各罪之人，供出其所犯
          上開各罪該次犯行之具體毒品來源而言；換言之，必
          須行為人所供出之毒品來源，與其被訴之各該違反毒
          品危害防制條例犯行有直接關聯者，始得適用上開規
          定減免其刑，而非漫無限制，是倘犯販賣毒品罪，行
          為人自須供出本案所販賣毒品之來源，始足當之。另
          上開規定所稱之「因而查獲」，則係指被告詳實供出
          毒品來源之具體事證，俾使有偵查犯罪職權之公務員
          知悉，且發動偵查以查獲。因此，所謂「供出毒品來
          源，因而查獲」，必以被告所稱其本案所販賣之毒品
          來源與嗣後查獲之其他正犯或共犯間具有關聯性，始
          稱充足，倘被告販賣毒品之犯罪時間，在時序上較早
          於該正犯或共犯供應毒品之時間，即令該正犯或共犯
          確因被告之供出而被查獲，仍不符上開應減輕或免刑
          之規定（最高法院108 年度台上字第4387號判決意旨
          參照）。
        ⑷細繹前開因被告供述而查獲馬○○販賣甲基安非他命
          之犯嫌，時間為110 年5 月24日17、18時許，而與被
          告如附表一編號6 所示犯行，時間上有相互密接、毒
          品種類相符之關聯；其餘被告如附表一編號1 至編號
          5 犯行之時序則係在馬○○前開被查獲犯行之「前」
          ，自難認彼此有何關聯性。故可認被告指述附表一編
          號6 向馬○○購買甲基安非他命，與被告此次販賣甲
          基安非他命予李○○間，確有直接關聯，此部分業經
          檢察官起訴，已足認檢警確係因被告關於毒品來源之
          供述而查獲馬○○。至於被告其餘販賣甲基安非他命
          之犯行則均難認業經供出來源而查獲，是以本案僅有
          附表一編號6 所示犯行有毒品危害防制條例第17條第
          1 項之適用。
      3.刑法第59條
        ⑴按刑之量定，為求個案裁判之妥當性，法律固賦予法
          院裁量權，但此項裁量權之行使，除應依刑法第57條
          之規定，審酌行為人及其行為等一切情狀，為整體之
          評價，並應顧及比例原則與平等原則，使罪刑均衡，
          輕重得宜，以契合社會之法律感情。刑法第59條規定
          犯罪之情狀可憫恕者，得酌量減輕其刑，其所謂「犯
          罪之情狀」，與同法第57條規定科刑時應審酌之一切
          情狀，並非有截然不同之領域，於裁判上酌減其刑時
          ，應就包括刑法第57條所列舉之10款事項等犯罪一切
          情狀，予以全盤考量，審酌其犯罪有無可憫恕之事由
          ，如有無特殊之原因與環境，在客觀上足以引起一般
          同情，以及宣告法定低度刑，是否猶嫌過重等，以為
          判斷。
        ⑵就附表一編號1 至編號5 部分：被告雖有附表一編號
          1 至5 販賣第二級毒品罪之犯行，惟毒品危害防制條
          例第4 條第2 項之規範，並不論行為人販賣毒品之動
          機、犯罪情節之輕重，或危害社會程度等情節差異，
          最輕本刑一律為10年以上有期徒刑，罪責甚重，而被
          告販賣甲基安非他命之行為，係戕害國民健康，助長
          他人施用毒品惡習之行為，雖屬不該，然衡以其販售
          之價值均為新臺幣（下同）500 元，價額雖非極低，
          然以該毒品之價格推算，可知販賣之數量尚非甚多，
          是其販賣甲基安非他命之惡性，顯難與大量販賣甲基
          安非他命之大盤毒梟相互比擬，危害社會之程度業有
          顯著差異。且被告本案於警詢、偵訊中固然否認犯罪
          ，然均坦承有交付甲基安非他命予各該購毒者並收取
          價金之客觀事實，僅否認主觀上有營利意圖（警一卷
          第20頁，偵卷第237 頁），直至本院準備程序中終能
          坦承全部犯行，惟仍無從依毒品危害防制條例第17條
          第2 項減輕其刑，亦無同條例第17條第1 項規定之適
          用如前所述，是被告犯此5 罪之最低刑度仍均為有期
          徒刑10年以上，而該刑度以被告之犯罪具體情節以觀
          ，難謂符合罪刑相當性及比例原則，依國民生活經驗
          法則判斷，當足以引起一般人之同情，而認有堪予憫
          恕之處，故本院就附表一編號1 至編號5 所示被告各
          次販賣第二級毒品罪，均依刑法第59條規定酌減其刑
          。
        ⑶就附表一編號6 部分：被告此部分犯行，要與一般販
          賣第二級毒品犯行並無二致，行為本應予責難，其法
          定固同為最低本刑為10年以上有期徒刑，然較之附表
          一編號1 至5 所示之罪，被告此部分犯行已因供出毒
          品來源查獲上游而減輕其刑，最低處斷刑即為3 年4
          月以上，尚難認客觀上足以引起一般同情之特殊原因
          與環境，倘對其此部分所涉販賣第二級毒品罪宣告最
          低有期徒刑3 年4 月以上之刑，尚難認有何情輕法重
          或客觀上足以引起社會一般人同情之虞，是被告此次
          販賣甲基安非他命之犯行，並無再適用刑法第59條酌
          減規定之餘地。
      4.以上，被告就附表一編號1 至編號6 犯行均有前述刑之
        加重事由（累犯），其中附表一編號1 至編號5 犯行，
        有前述1 項減輕事由（刑法第59條），就附表一編號6
        犯行，有前述1 項減輕事由（毒品危害防制條例第17條
        第1 項）之適用，均應依刑法第71條第1 項規定先加後
        減之。
（三）爰審酌被告不思守法自制，循正當途徑獲取所需，為獲取
      不法利益，鋌而走險販賣第二級毒品予他人，助長毒品散
      布，危害社會治安及國民健康甚鉅，實應予非難。衡以被
      告之犯案時間為109 年12 月至110 年5 月間，購毒者有3
      人，共6 次之流通情形，販賣價金均為500 元。又附表一
      編號1 至編號5 所示之罪，固經本院依刑法第59條規定減
      輕其刑，然考量毒品危害防制條例第4 條第2 項前於109
      年1 月15日修正公布並自同年7 月15日起生效後，販賣第
      二級毒品罪有期徒刑之刑度及併科罰金額均已提高，顯示
      立法者對於此行為之惡性評價有所提升，且被告就此部分
      犯行之犯後態度，仍與一般販賣第二級毒品行為人自始於
      警詢、偵訊中坦承犯行，而得以適用毒品危害防制條例第
      17條第2 項者有所差異，縱使依前開規定酌減其刑，亦不
      宜由最低處斷刑之5 年有期徒刑作為最低量處基準，否則
      可能對被告難收改過遷善之效，亦導致其他相類犯罪之人
      心生投機，而無法達到毒品危害防制條例第17條第2 項使
      刑事訴訟程序儘早確定，並鼓勵被告自白認罪，以開啟自
      新之路之立法目的。復衡以被告自陳高職肄業之智識程度
      ，從事運動器材安裝工作，月薪3 萬餘元，與母親同住，
      須扶養母親（訴字卷第163 頁）等一切情狀，分別量處如
      附表一各該編號「主文及沒收」欄所示之刑。
（四）又按刑法第51條數罪併罰定執行刑之立法方式，採限制加
      重原則，亦即非以累加方式定應執行刑，如以實質累加方
      式定應執行刑，則處罰之刑度顯將超過其行為之不法內涵
      ，而違反罪責原則，復考量因生命有限，刑罰對被告造成
      之痛苦程度，係隨刑度增加而生加乘效果，非以等比方式
      增加，是以隨罪數增加遞減刑罰方式，當足以評價被告行
      為不法性之法理（即多數犯罪責任遞減原則）。本院審酌
      被告所犯各罪係販賣第二級毒品，犯罪時間業如前述，雖
      各罪不符合集合犯、接續犯之概念，而應數罪併罰，惟相
      較於販賣數量龐大之販毒者而言，在整體犯罪非難評價上
      ，仍有所區別，數罪對法益侵害之加重效應較低，若定以
      過重之應執行刑，其效用可能隨著長期刑之執行，等比例
      地大幅下跌，對其教化效果不佳，亦有害其回歸社會，爰
      考量被告之購毒者人數，及前述犯罪期間等情，就被告所
      涉6 罪分別定其應執行刑如主文所示，以資懲儆。
三、沒收
（一）按犯罪所得，屬於犯罪行為人者，沒收之；前二項之沒收
      ，於全部或一部不能沒收或不宜執行沒收時，追徵其價額
      ，刑法第38條之1 第1 項前段、第3 項定有明文。次按共
      同正犯之犯罪所得，沒收或追徵，應就各人所分得之數額
      分別為之（最高法院104 年第13次刑事庭會議決議意旨參
      照）。經查，被告就附表一編號1 至6 所示販賣毒品之犯
      行，購毒者有給付各該編號所示之價金，業經認定如前，
      雖未扣案，仍應依刑法第38條之1 第1 項前段、第3 項規
      定，於被告各該販賣毒品罪刑項下宣告沒收，且於全部或
      一部不能沒收或不宜執行沒收時，追徵其價額。
（二）扣案被告所有如附表二編號1 所示之手機1 支，係被告用
      於附表一編號1 至6 所示時間與購毒者聯絡之工具，應依
      毒品危害防制條例第19條第1 項規定，在其各次販賣毒品
      罪項下宣告沒收。
（三）至其餘扣案如附表二編號2 至6 所示之物，被告稱：電子
      磅秤是馬○○給我的，我沒有用；玻璃球2 個是用來燒烤
      二級毒品安非他命；吸管則是充當毒品勺；分裝袋是之前
      買的，有朋友索要，我就給他；殘渣袋1 罐則是我存放殘
      渣袋的罐子等語（警一卷第12頁），而上開扣案物品均係
      於110 年8 月4 日扣案，距離被告本案最後一次販賣甲基
      安非他命時間即110 年5 月24日將近3 個月，已難認與本
      案犯行有何關聯，此外亦無證據證明此部分物品與被告本
      案販賣甲基安非他命犯行有關，爰均不於本判決宣告沒收
      ，併此敘明。
據上論斷，應依刑事訴訟法第299 條第1 項前段，判決如主文。
本案經檢察官吳正中提起公訴，檢察官陳登燦到庭執行職務。
中    華    民    國   111    年     3    月     2    日
                  刑事第一庭    審判長法  官  楊智守
                                      法  官  陳狄建
                                      法  官  林  筠
以上正本證明與原本無異。
如不服本判決應於收受判決後20日內向本院提出上訴書狀，並應
敘述具體理由。其未敘述上訴理由者，應於上訴期間屆滿後20日
內向本院補提理由書（均須按他造當事人之人數附繕本）「切勿
逕送上級法院」。
中    華    民    國   111    年    3     月    3     日
                                      書記官  邱上一
附錄論罪科刑法條：
毒品危害防制條例第4條
製造、運輸、販賣第一級毒品者，處死刑或無期徒刑；處無期徒
刑者，得併科新臺3 千萬元以下罰金。
製造、運輸、販賣第二級毒品者，處無期徒刑或10年以上有期徒
刑，得併科新臺幣1 千5 百萬元以下罰金。
製造、運輸、販賣第三級毒品者，處7 年以上有期徒刑，得併科
新臺幣1 千萬元以下罰金。
製造、運輸、販賣第四級毒品者，處5 年以上12年以下有期徒刑
，得併科新臺幣5百萬元以下罰金。
製造、運輸、販賣專供製造或施用毒品之器具者，處1 年以上7
年以下有期徒刑，得併科新臺幣1 百5 十萬元以下罰金。
前五項之未遂犯罰之。
附表一
┌──┬────┬───┬───┬──────────┬─────────┐
│編號│販賣對象│時間  │地點  │交易經過            │主文及沒收        │
├──┼────┼───┼───┼──────────┼─────────┤
│1   │陳○○  │109 年│高雄市│陳○○以手機門號0000│洪聖峰犯販賣第二級│
│    │        │12月15│○○區│000000號與洪聖峰持用│毒品罪，累犯，處有│
│    │        │日17時│統一超│之附表二編號1 所示行│期徒刑柒年。扣案如│
│    │        │59分許│商○○│動電話聯繫甲基安非他│附表二編號1 所示之│
│    │        │      │門市（│命交易事宜後，陳○○│物沒收。未扣案犯罪│
│    │        │      │高雄市│於左列時間、在左列地│所得新臺幣伍佰元沒│
│    │        │      │○○區│點交付重量不詳之甲基│收，於全部或一部不│
│    │        │      │○○路│安非他命1 包（約足夠│能沒收或不宜執行沒│
│    │        │      │0 之00│使1 人施用2 次，起訴│收時，追徵其價額。│
│    │        │      │號）  │書誤載為1 次）予陳信│                  │
│    │        │      │      │志，並當場收取現金50│                  │
│    │        │      │      │0 元。              │                  │
├──┼────┼───┼───┼──────────┼─────────┤
│2   │陳○○  │109 年│高雄市│陳○○以手機門號0000│洪聖峰犯販賣第二級│
│    │        │12月16│○○區│000000號與洪聖峰持用│毒品罪，累犯，處有│
│    │        │日17時│統一超│之附表二編號1 所示行│期徒刑柒年。扣案如│
│    │        │57分許│商○○│動電話聯繫甲基安非他│附表二編號1 所示之│
│    │        │      │門市（│命交易事宜後，陳○○│物沒收。未扣案犯罪│
│    │        │      │高雄市│於左列時間、在左列地│所得新臺幣伍佰元沒│
│    │        │      │○○區│點交付重量不詳之甲基│收，於全部或一部不│
│    │        │      │○○路│安非他命1 包（約足夠│能沒收或不宜執行沒│
│    │        │      │0 之00│使1 人施用2 次）予陳│收時，追徵其價額。│
│    │        │      │號）  │○○，並當場收取現金│                  │
│    │        │      │      │500 元。            │                  │
├──┼────┼───┼───┼──────────┼─────────┤
│3   │陳○○  │109 年│高雄市│陳○○以手機門號0000│洪聖峰犯販賣第二級│
│    │        │12月18│○○區│000000號與洪聖峰持用│毒品罪，累犯，處有│
│    │        │日21時│○○路│之附表二編號1 所示行│期徒刑柒年。扣案如│
│    │        │17分後│000 之│動電話聯繫甲基安非他│附表二編號1 所示之│
│    │        │某時許│0 號麥│命交易事宜後，陳○○│物沒收。未扣案犯罪│
│    │        │      │當勞餐│於左列時間、在左列地│所得新臺幣伍佰元沒│
│    │        │      │廳對街│點交付重量不詳之甲基│收，於全部或一部不│
│    │        │      │路邊  │安非他命1 包（約足夠│能沒收或不宜執行沒│
│    │        │      │      │使1 人施用2 次）予陳│收時，追徵其價額。│
│    │        │      │      │○○，並當場收取現金│                  │
│    │        │      │      │500 元。            │                  │
├──┼────┼───┼───┼──────────┼─────────┤
│4   │黃○○  │110 年│高雄市│黃○○以手機門號0000│洪聖峰犯販賣第二級│
│    │        │2 月14│○○區│000000號與洪聖峰持用│毒品罪，累犯，處有│
│    │        │日13時│○○路│之附表二編號1 所示行│期徒刑柒年。扣案如│
│    │        │16分後│上統一│動電話聯繫甲基安非他│附表二編號1 所示之│
│    │        │某時許│超商  │命交易事宜後，黃○○│物沒收。未扣案犯罪│
│    │        │      │      │於左列時間、在左列地│所得新臺幣伍佰元沒│
│    │        │      │      │點交付重量不詳之甲基│收，於全部或一部不│
│    │        │      │      │安非他命1 包（約足夠│能沒收或不宜執行沒│
│    │        │      │      │使1 人施用1 次）予黃│收時，追徵其價額。│
│    │        │      │      │○○，並當場收取現金│                  │
│    │        │      │      │500 元。            │                  │
├──┼────┼───┼───┼──────────┼─────────┤
│5   │李○○  │110 年│高雄市│李○○以手機門號0000│洪聖峰犯販賣第二級│
│    │        │3 月29│○○區│000000號與洪聖峰持用│毒品罪，累犯，處有│
│    │        │日20時│統一超│之附表二編號1 所示行│期徒刑柒年。扣案如│
│    │        │13分後│商○○│動電話聯繫甲基安非他│附表二編號1 所示之│
│    │        │某時許│門市（│命交易事宜後，李○○│物沒收。未扣案犯罪│
│    │        │      │高雄市│於左列時間、在左列地│所得新臺幣伍佰元沒│
│    │        │      │○○區│點交付重量不詳之甲基│收，於全部或一部不│
│    │        │      │○○路│安非他命1 包（約足夠│能沒收或不宜執行沒│
│    │        │      │0 之00│使1 人施用1 至2 次）│收時，追徵其價額。│
│    │        │      │號）  │予李○○，並當場收取│                  │
│    │        │      │      │現金500 元。        │                  │
├──┼────┼───┼───┼──────────┼─────────┤
│6   │李○○  │110 年│高雄市│李○○以手機門號0000│洪聖峰犯販賣第二級│
│    │        │5 月24│○○區│000000號與洪聖峰持用│毒品罪，累犯，處有│
│    │        │日20時│統一超│之附表二編號1 所示行│期徒刑參年陸月。扣│
│    │        │33分後│商○○│動電話聯繫甲基安非他│案如附表二編號1 所│
│    │        │某時許│門市（│命交易事宜後，李○○│示之物沒收。未扣案│
│    │        │      │高雄市│於左列時間、在左列地│犯罪所得新臺幣伍佰│
│    │        │      │○○區│點交付重量不詳之甲基│元沒收，於全部或一│
│    │        │      │○○路│安非他命1 包（約足夠│部不能沒收或不宜執│
│    │        │      │0 之00│使1 人施用1 至2 次）│行沒收時，追徵其價│
│    │        │      │號）  │予李○○，並當場收取│額。              │
│    │        │      │      │現金500 元。        │                  │
└──┴────┴───┴───┴──────────┴─────────┘
附表二
┌──┬────────────┬────────────────────┐
│編號│物品名稱及數量          │備註                                    │
├──┼────────────┼────────────────────┤
│1   │HTC 牌行動電話1 支      │被告所有，用於附表一編號1 至編號6 所示犯│
│    │（內含SIM 卡0000000000號│行。                                    │
│    │1 張，IMEI：000000000000│                                        │
│    │000 號、000000000000000 │                                        │
│    │號）                    │                                        │
├──┼────────────┼────────────────────┤
│2   │分裝袋1 包              │被告所有，無證據證明與被告本案犯行相關。│
├──┼────────────┤                                        │
│3   │毒品殘渣袋1 罐          │                                        │
├──┼────────────┤                                        │
│4   │安非他命分裝杓3 支      │                                        │
├──┼────────────┤                                        │
│5   │電子磅秤1 個            │                                        │
├──┼────────────┤                                        │
│6   │安非他命玻璃球吸食器2 個│                                        │
└──┴────────────┴────────────────────┘